---
output:
  html_document: default
  pdf_document: default
---
---

# Mini Projeto - Data Science Academy

### André Campos da Silva
### 21 de Novembro, 2020

## Projeto  -  Demanda de Estoque
Construir um modelo de analise que analise os dados históricos com as demandas de estoque e seja capaz
de fazer novas previsões de demanda de estoque com dados fornecidos futuramente
 
https://www.kaggle.com/c/grupo-bimbo-inventory-demand/data

## Coletando os dados

``` {r}
# Carrego os pacotes necessários para o projeto
library('tidyverse')
library('caret')
library('ROSE')
library('data.table')
library('gridExtra')
library('randomForest')
library('DMwR')
library('gridExtra')
library('caTools')
library('e1071')
library('rpart')
```




```{r}
# Carrego os dados de treino que sera tratado e usado para a analise e treinamento.

client_tbl <- read_csv('Dados/cliente_tabla.csv')
produto_tbl <- read_csv('Dados/producto_tabla.csv')
estado_tbl <- read_csv('Dados/town_state.csv')
train <- read_csv('Dados/train_sample.csv')
```

```{r}
# Faço uma verificação do formato dos dados e das primeiras linhas e verifico se 
# exisite algum valor nulo que precise se tratado.
glimpse(train)
glimpse(client_tbl)
glimpse(produto_tbl)
glimpse(estado_tbl)
head(train)
head(client_tbl)
head(produto_tbl)
head(estado_tbl)
any(is.na(train))
any(is.na(client_tbl))
any(is.na(produto_tbl))
any(is.na(estado_tbl))
```


## Tratamento dos dados

```{r}
# Formula para tirar os espaços entre nomes. 
tira_espaco <- function(x){
    str_replace_all(x,' ', '_')
  }
```

```{r}
# Tiro os espaços em todos os campos de todas as tabelas. 
client_tbl$NombreCliente <- sapply(client_tbl$NombreCliente, tira_espaco)
produto_tbl$NombreProducto <- sapply(produto_tbl$NombreProducto, tira_espaco)
estado_tbl$Town <- sapply(estado_tbl$Town , tira_espaco)
estado_tbl$State <- sapply(estado_tbl$State , tira_espaco)
```

```{r}
# Crio um novo dataset onde faço os joins entre as tabelas para a analise exploratória
train2 <- train %>%
  left_join(client_tbl, by = 'Cliente_ID') %>%
  left_join(produto_tbl, by = 'Producto_ID') %>%
  left_join(estado_tbl, by = 'Agencia_ID')
```

```{r}
# Retiro as variaveis ID desse dataset pois não é necessário para a análise. 
train2$Agencia_ID = NULL 
train2$Canal_ID = NULL 
train2$Ruta_SAK = NULL
train2$Cliente_ID = NULL
train2$Producto_ID = NULL 
names(train2)
head(train2)
any(is.na(train2))
str(train2)
```

## Analise Exploratória 

```{r}
# Medidas de Tendência Central 
summary(train2[c('Venta_uni_hoy','Venta_hoy','Dev_uni_proxima','Dev_proxima','Demanda_uni_equil')])
```

```{r}
# Total de unidades vendidas e valor total das vendas agrupado por semana.

# Existe um padrão entre a quantidade de vendas em unidades com a receite recebida por semana, assim como as devoluções em unidades com os prejuizos referentes a essas devoluções. 
train2 %>%
  select(Semana, Venta_uni_hoy, Venta_hoy,Dev_uni_proxima,Dev_proxima)%>%
  group_by(Semana)%>%
  summarise(Total_Unidades = sum(Venta_uni_hoy),
            Total_Lucro = sum(Venta_hoy),
            Total_Unidades_Devolvidas = sum(Dev_uni_proxima),
            Total_Devolução = sum(Dev_proxima))

p1 <- train2 %>%
  select(Semana, Venta_uni_hoy)%>%
  group_by(Semana)%>%
  summarise(Total_Unidades = sum(Venta_uni_hoy)) %>%
  ggplot(aes(x =as.factor(Semana), y =Total_Unidades)) + 
  geom_bar(stat = "identity",color = "white", fill = "lightblue") +
  labs(title = 'Unidades vendidas por semana',
       x = 'semana', y = 'Quantidade')

p2 <- train2 %>%
  select(Semana, Venta_hoy)%>%
  group_by(Semana)%>%
  summarise(Total_Lucro = sum(Venta_hoy)) %>%
  ggplot(aes(x= as.factor(Semana), y =Total_Lucro)) + 
  geom_bar(stat = "identity",color = "white", fill = "lightblue") +
  labs(title = 'total de lucro',
       x = 'semana', y = 'Lucro-$') 

p3 <- train2 %>%
  select(Semana, Dev_uni_proxima)%>%
  group_by(Semana)%>%
  summarise(Total_Unidades_Devolvidas = sum(Dev_uni_proxima)) %>%
  ggplot(aes(x =as.factor(Semana), y =Total_Unidades_Devolvidas)) + 
  geom_bar(stat = "identity",color = "white", fill = "lightblue") +
  labs(title = 'Total de devolução - Unit.',
       x = 'semana', y = 'Quantidade')

p4 <- train2 %>%
  select(Semana, Dev_proxima)%>%
  group_by(Semana)%>%
  summarise(Total_Devolução = sum(Dev_proxima)) %>%
  ggplot(aes(x= as.factor(Semana), y =Total_Devolução)) + 
  geom_bar(stat = "identity",color = "white", fill = "lightblue") +
  labs(title = 'Total de Prejuízo ',
       x = 'semana', y = 'Prejuízo-$')

grid.arrange(p1,p2,p3,p4 ,nrow=2,ncol=2)
```


```{r}
# Estado de  Mexico, Jalisco  e Mexico.DF são os Estados que mais geram vendas e lucros. 
train2 %>%
  select(State, Venta_uni_hoy, Venta_hoy,Dev_uni_proxima,Dev_proxima)%>%
  group_by(State)%>%
  summarise(Total_Unidades = sum(Venta_uni_hoy),
            Total_Lucro = sum(Venta_hoy),
            Total_Unidades_Devolvidas = sum(Dev_uni_proxima),
            Total_Devolução = sum(Dev_proxima))


p5 <- train2 %>%
  select(State, Venta_uni_hoy)%>%
  group_by(State)%>%
  summarise(Total_Unidades = sum(Venta_uni_hoy)) %>%
  ggplot(aes(y =as.factor(State), x =Total_Unidades)) + 
  geom_bar(stat = "identity",color = "white", fill = "lightblue") +
  labs(title = 'Unidades vendidas',
       y = 'Estado', x = 'Quantidade')

p6 <- train2 %>%
  select(State, Venta_hoy)%>%
  group_by(State)%>%
  summarise(Total_Lucro = sum(Venta_hoy)) %>%
  ggplot(aes(y = as.factor(State), x =Total_Lucro)) + 
  geom_bar(stat = "identity",color = "white", fill = "lightblue") +
  labs(title = 'Lucro',
       y = 'Estado', x = 'Lucro-$') 

p5
p6
```

 
```{r}
# Por serem os estados que mais compra os produtos, consequentemente são os que mais devolvem para troca. 
p7 <- train2 %>%
  select(State, Dev_uni_proxima)%>%
  group_by(State)%>%
  summarise(Total_Unidades_Devolvidas = sum(Dev_uni_proxima)) %>%
  ggplot(aes(y=as.factor(State), x =Total_Unidades_Devolvidas)) + 
  geom_bar(stat = "identity",color = "white", fill = "lightblue") +
  labs(title = 'Unidades devolvidas',
       y = 'Estado', x = 'Quantidade')

p8 <- train2 %>%
  select(State, Dev_proxima)%>%
  group_by(State)%>%
  summarise(Total_Devolução = sum(Dev_proxima)) %>%
  ggplot(aes(y = as.factor(State), x =Total_Devolução)) + 
  geom_bar(stat = "identity",color = "white", fill = "lightblue") +
  labs(title = 'Prejuízo ',
       y = 'Estado', x = 'Prejuízo-$')

p7
p8
```

```{r}
# Top 10 dos produtos mais vendidos por unidade e Top 10 dos mais Lucrativos. 
p9 <- train2 %>%
  select(NombreProducto, Venta_uni_hoy)%>%
  group_by(NombreProducto)%>%
  summarise(Total_Unidades = sum(Venta_uni_hoy)) %>%
  filter(Total_Unidades >= 15800)%>%
  ggplot(aes(y = as.factor(NombreProducto), x =Total_Unidades)) + 
  geom_bar(stat = "identity",color = "white", fill = "lightblue") +
  labs(title = 'Top 10 - Produtos mais vendidos ',
       y = 'Produto', x = 'Quantidade')

p10 <- train2 %>%
  select(NombreProducto, Venta_hoy)%>%
  group_by(NombreProducto)%>%
  summarise(Lucro= sum(Venta_hoy)) %>%
  filter(Lucro >= 125000) %>%
  ggplot(aes(y = as.factor(NombreProducto), x = Lucro)) + 
  geom_bar(stat = "identity",color = "white", fill = "lightblue") +
  labs(title = 'Top 10 - Produtos mais Lucrativos ',
       y = 'Produto', x = 'Lucro - $')

grid.arrange(p9,p10,nrow=2,ncol=1)
```

```{r}
# Top 10 dos produtos com mais devolução e o top 10 dos que dão mais prejuízo.
p11 <- train2 %>%
  select(NombreProducto, Dev_uni_proxima)%>%
  group_by(NombreProducto)%>%
  summarise(Quantidade_devolucao = sum(Dev_uni_proxima)) %>%
  filter(Quantidade_devolucao >= 260) %>%
  ggplot(aes(y = as.factor(NombreProducto), x =  Quantidade_devolucao)) + 
  geom_bar(stat = "identity",color = "white", fill = "lightblue") +
  labs(title = 'Top 10 - Produtos com mais devolução',
       y = 'Produto', x = 'Quantidade')

p12 <- train2 %>%
  select(NombreProducto, Dev_proxima)%>%
  group_by(NombreProducto)%>%
  summarise(Prejuizo = sum(Dev_proxima)) %>%
  filter(Prejuizo >= 2270) %>%
  ggplot(aes(y = as.factor(NombreProducto), x =  Prejuizo)) + 
  geom_bar(stat = "identity",color = "white", fill = "lightblue") +
  labs(title = 'Top 10 - Produtos que dão mais prejuizo',
       y = 'Produto', x = 'Prejuizo - $')

grid.arrange(p11,p12,nrow=2,ncol=1)
```


```{r}
# Top 10 dos clientes que mais compram e os que mais geram prejuizo. 
p13 <- train2 %>%
  select(NombreCliente, Venta_hoy)%>%
  group_by(NombreCliente)%>%
  summarise(Total = sum(Venta_hoy)) %>%
  filter(Total >= 15000)%>%
  ggplot(aes(y = as.factor(NombreCliente), x =  Total)) + 
  geom_bar(stat = "identity",color = "white", fill = "lightblue") +
  labs(title = 'Top 10 - Clientes que mais compram',
       y = 'Cliente', x = 'Lucro - $')


p14 <- train2 %>%
  select(NombreCliente, Dev_proxima)%>%
  group_by(NombreCliente)%>%
  summarise(Total = sum(Dev_proxima)) %>%
  filter(Total >= 820)%>%
  ggplot(aes(y = as.factor(NombreCliente), x =  Total)) + 
  geom_bar(stat = "identity",color = "white", fill = "lightblue") +
  labs(title = 'Top 10 - Clientes que mais geram prejuizo',
       y = 'Cliente', x = 'Prejuizo - $')

grid.arrange(p13,p14,nrow=2,ncol=1)
```
 
```{r}
# Top 20 dos produtos que mais geram estoque em media
p15 <- train2 %>%
  select(NombreProducto, Demanda_uni_equil)%>%
  group_by(NombreProducto,)%>%
  summarise(Total = mean(Demanda_uni_equil))%>%
  filter(Total > 177)%>% 
  ggplot(aes(y = as.factor(NombreProducto), x =  Total)) + 
  geom_bar(stat = "identity",color = "white", fill = "lightblue") +
  labs(title = 'Top 20 - Produtos que mais geram estoque',
       y = 'Produto', x = 'Quantidade')
p15
```

## Split dos dados 

```{r}
# Faço o split dos dados para treinar e testar os algoritmos de regreção. 

split <- sample.split(train$Canal_ID, SplitRatio = 0.80)

trainModel = subset(train, split == TRUE)
testModel = subset(train, split == FALSE)
nrow(trainModel)
nrow(testModel)

names(train)
```

## Algoritmos de aprendizagem 

```{r}
# Modelo com Regressão linear

modelo_v1 <- lm(Demanda_uni_equil ~ Canal_ID
                +Ruta_SAK
                +Producto_ID
                +Cliente_ID
                +Venta_uni_hoy
                +Dev_uni_proxima,
                data = trainModel)

summary(modelo_v1)

previsao_v1 <- predict(modelo_v1, testModel)
head(cbind(round(previsao_v1), testModel$Demanda_uni_equil))
tail(cbind(round(previsao_v1), testModel$Demanda_uni_equil))

# Accuracy
mae_1 = MAE(testModel$Demanda_uni_equil,round(previsao_v1))
rmse_1 = RMSE(testModel$Demanda_uni_equil,round(previsao_v1))
r2_1 = R2(testModel$Demanda_uni_equil,round(previsao_v1))

cat(" MAE:", mae_1, "\n", 
    "RMSE:", rmse_1, "\n", "R-squared:", r2_1)

```


```{r}
# Modelo com o randomForest

modelo_v2 <- randomForest(Demanda_uni_equil ~ Canal_ID
                          +Ruta_SAK
                          +Producto_ID
                          +Cliente_ID
                          +Venta_uni_hoy
                          +Dev_uni_proxima,
                          data = trainModel,
                          ntree = 40, 
                          nodesize = 5)

print(modelo_v2)
previsao_v2 <- predict(modelo_v2, testModel)
head(cbind(round(previsao_v2), testModel$Demanda_uni_equil))
tail(cbind(round(previsao_v2), testModel$Demanda_uni_equil))

# Accuracy
mae_2 = MAE(testModel$Demanda_uni_equil,round(previsao_v2))
rmse_2 = RMSE(testModel$Demanda_uni_equil,round(previsao_v2))
r2_2 = R2(testModel$Demanda_uni_equil,round(previsao_v2))

cat(" MAE:", mae_2, "\n", 
    "RMSE:", rmse_2, "\n", "R-squared:", r2_2)
```


```{r}
# Modelo com o SVM

modelo_v3 <- svm(Demanda_uni_equil ~ Canal_ID
                 +Ruta_SAK
                 +Producto_ID
                 +Cliente_ID
                 +Venta_uni_hoy
                 +Dev_uni_proxima,
                 data = trainModel)

previsao_v3 <- predict(modelo_v3, testModel)
head(cbind(round(previsao_v3), testModel$Demanda_uni_equil))
tail(cbind(round(previsao_v3), testModel$Demanda_uni_equil))

# Accuracy
mae_3 = MAE(testModel$Demanda_uni_equil,round(previsao_v3))
rmse_3 = RMSE(testModel$Demanda_uni_equil,round(previsao_v3))
r2_3 = R2(testModel$Demanda_uni_equil,round(previsao_v3))

cat(" MAE:", mae_3, "\n", 
    "RMSE:", rmse_3, "\n", "R-squared:", r2_3)
```


```{r}
# Modelo com o rpart

modelo_v4 <- rpart(Demanda_uni_equil ~ Canal_ID
                 +Ruta_SAK
                 +Producto_ID
                 +Cliente_ID
                 +Venta_uni_hoy
                 +Dev_uni_proxima,
                 data = trainModel,
                 method = 'anova')

previsao_v4 <- predict(modelo_v4, testModel,method = 'anova')
head(cbind(round(previsao_v4), testModel$Demanda_uni_equil))
tail(cbind(round(previsao_v4), testModel$Demanda_uni_equil))
printcp(modelo_v4)
# Accuracy
mae_4 = MAE(testModel$Demanda_uni_equil,round(previsao_v4))
rmse_4 = RMSE(testModel$Demanda_uni_equil,round(previsao_v4))
r2_4 = R2(testModel$Demanda_uni_equil,round(previsao_v4))

cat(" MAE:", mae_4, "\n", 
    "RMSE:", rmse_4, "\n", "R-squared:", r2_4)

printcp(modelo_v4)
```


#### Os algoritmos LM e RandomForest tiveram uma eficácia maior nas previsões com relação aos SVM e Rpart, para entregar para o cliente ficaria com mu dos dois primeiros. 

